# 请教陈版主：关于融资租赁违约后二次租出的会计处理问题

提问人：zxlohyeah 时间：2017-03-29 12:09:01
承租方在某期违约，出租方会计处理上冲减了长期应收款本金余额、未实现融资收益余额、递延的增值税余额、并按照摊余成本的余额确认收回的融资租赁资产价值。分录如下： 借：长期应收款-未实现融资收益 贷：长期应收款-本金 借：长期应付款-递延增值税借：融资租赁资产 然后，二次作为融资租赁租出。二次租出的初始确认费用是否一定要等于之前的摊余成本余额（即违约处理的那笔调整分录中确认收回的融资租赁资产的价值）。如果出租方用二次租出的合同中约定的每期还款额(即租金)、利率、期数等因数倒算了一个现值,做为二次租出的初始确认费用，并把与之前的摊余成本的差额计入主营业务收入，这种做法是否有误。

回答人：chenyiwei
因为此前该租赁资产已被终止确认，因此收回租赁资产时，应视同取得一项新的资产，按其收回时的预计可变现净值作为入账价值，与被冲销的各项资产、负债之间的差额调整当期损益。二次租出是一项新的租赁交易，不存在“二次租出的初始确认费用一定要等于之前的摊余成本余额（即违约处理的那笔调整分录中确认收回的融资租赁资产的价值）”一说。

提问人：zxlohyeah 时间：2017-03-30 09:21:47
谢谢陈版主。再追问两个问题。那么“按其收回时的预计可变现净值作为入账价值“后，“与被冲销的各项资产、负债之间的差额调整当期损益”，这个当期损益有没有具体到哪个损益科目，可以进主营业务收入吗？还有一个问题就是，二次出租应作为一项新的租赁交易，初始确认费用应该为租赁资产的公允价值与最低租赁付款额的现值两者中较低者。那么这里的公允价值与上一次“收回时的预计可变现净值”应该基本是一回事吧（不考虑进一步加工成本和预计销售费用以及相关税费）？

回答人：chenyiwei
1 、如果是偶发性的，建议计入营业外收支。 2 、基本一致。

提问人：呼叫帮助 时间：2017-06-03 17:27:07
今年年审时遇到这样一个案例， 出租人规定，每完成一个业务，单位给予一定的提成，出租方将销售人员的提成作为初始确认费用入账，我认为不可以。根据准则的规定，初始直接费用是指租赁双方在租赁谈判和签订租赁合同过程中发生的，可归属于租赁项目的相关费用，主要包括手续费、律师费、差旅费、印花税等。 所以我认为销售人员的提成不是可直接归属于租赁项目的相关费用，应直接计入销售费用-工资处理。 但是被审计单位不同意我的理解，所以请教陈版我的理解有问题吗？

回答人：chenyiwei
这种做法虽然少见，但如果提成是以签订租赁合同为前提且该提成金额与租赁本金或预期利息收入挂钩的，倒还真没有充分理由说公司的做法一定是错误的。因为这也可以理解为合同取得成本的一部分。